臺灣臺北地方法院民事簡易判決
     110年度北簡字第15178號
原      告  毛蕙貞
兼上一人
訴訟代理人  毛胤明
被      告  高絲旅股份有限公司

臨時管理人  吳逸軒律師


訴訟代理人  陳宣尹
上列當事人間給付租金事件，本院於民國110年11月4日言詞辯論
終結，判決如下：
    主      文
被告高絲旅股份有限公司應給付原告毛胤明新臺幣玖萬陸仟元，
及自民國一一○年四月十日起至清償日止，按年息百分之五計算
之利息。
被告高絲旅股份有限公司應給付原告毛蕙貞新臺幣壹佰壹拾捌萬
肆仟玖佰貳拾元，及自民國一一○年四月十日起至清償日止，按
年息百分之五計算之利息。
原告其餘之訴駁回。
訴訟費用新臺幣壹萬參仟柒佰柒拾壹元由被告負擔。
本判決第一項得假執行。但被告如以新臺幣玖萬陸仟元為原告毛
胤明預供擔保，得免為假執行。
本判決第二項得假執行。但被告如以新臺幣壹佰壹拾捌萬肆仟玖
佰貳拾元為原告毛蕙貞預供擔保，得免為假執行。
    事實及理由
一、原告主張：被告高絲旅股份有限公司前向原告毛蕙貞承租門
    牌號碼：臺北市○○區○○街00號11樓房屋（下稱系爭房屋A）
    ，並簽訂租賃契約（下稱租約A），約定租期自民國104年9
    月16日起至116年9月15日止，每月租金新臺幣（下同）215,
    440元（未稅），擔保金（押金）430,880元；被告另向原告
    毛胤明承租門牌號碼：臺北市○○區○○街0段00號7樓之7房屋
    部分範圍（約20坪，下稱系爭房屋B），並簽訂租賃契約（
    下稱租約B），約定租期自107年10月1日起至108年9月30日
    止，租約屆期未訂新約，被告仍繼續使用系爭房屋B，並給
    付租金，為不定期租賃契約，每月租金24,000元，擔保金（
    押金）48,000元。詎被告自109年3月16日起以新冠疫情為由
    拒付租約A之租金，於109年8月13日以存證信函通知終止租
    約A，原告則以存證信函回覆同意終止租約A，並通知儘速點
    交房屋，為此依租約A請求被告給付積欠租金1,184,920元（
    自109年3月16日起至同年10月31日止，共計7.5個月，扣抵
    擔保金430,880元，尚欠5.5個月租金）；另被告自109年3月
    起即未給付租約B之租金，於109年8月25日口頭終止租約，
    為此依租約B請求給付積欠租金96,000元（自109年3月1日起
    至109年8月底止，共計6個月，扣抵擔保金48,000元，尚欠4
    個月租金）。並聲明：㈠被告應給付原告1,280,920元，及自
    支付命令送達翌日起至清償日止，按年息5%計算之利息。㈡
    願供擔保請准宣告假執行。
二、被告則以：就原告訴之聲明請求給付租金、數額均不爭執，
    但請審酌武漢肺炎疫情使旅館收入銳減，並非簽約時所能預
    期，請求以押金扣抵積欠租金，並酌減違約金，另房屋內遺
    留動產如馬桶、隔間門、防火門、監視器、逃生設備等為被
    告所有之動產，請准予折抵租金等語置辯。並聲明：㈠原告
    之訴駁回。㈡願供擔保請准宣告免為假執行。　　
三、本院之判斷：
　　按當事人於言詞辯論時為訴訟標的之捨棄或認諾者，應本於
    其捨棄或認諾為該當事人敗訴之判決，民事訴訟法第384條
    定有明文。又被告對於原告依訴之聲明所為關於某法律關係
    之請求，於法院行言詞辯論時為承認者，即生訴訟法上認諾
    之效力，法院應不待調查原告請求之訴訟標的之法律關係果
    否存在，逕以認諾為該被告敗訴判決之基礎（最高法院85年
    度台上字第153號判決意旨亦同此見解）。經查，原告前揭
    主張之事實，業據提出與所述相符之房屋租賃契約書2份、
    存證信函、積欠租金明細2份等件為證，且被告於110年11月
    4日本院言詞辯論時為認諾之表示（見本院卷第193頁），依
    上開說明，即應本於該認諾為被告敗訴之判決。至被告請求
    酌減違約金云云，惟原告僅請求積欠租金，並未請求違約金
    ，此部分被告所辯恐有誤會；被告另請求以房屋內遺留動產
    （如馬桶、隔間門、防火門、監視器、逃生設備）扣抵租金
    云云，惟未獲原告同意，本院審酌被告所指馬桶、隔間門、
    防火門、逃生設備係附著於不動產之上，然於拆除與不動產
    分離之過程，有極大可能性造成前開動產毀損而無法繼續使
    用，且自104年9月16日租期開始迄今，前開動產因使用而發
    生折舊，被告未說明前開動產數量、品質、狀態、價值為何
    ，空言以之扣抵云云，並非可採。再原告訴之聲明請求被告
    向原告毛蕙貞、毛胤明給付1,280,920元，本院考量租賃契
    約個別、債之相對性，且原告2人間亦未提出債權讓與之證
    明，原告2人僅得依各自租約向被告請求積欠租金，不得判
    命被告同時對原告2人為同一數額之給付，自不待言，原告
    此部分請求於法未合，應予駁回。從而，原告毛蕙貞依租約
    A請求被告給付積欠租金1,184,920元，原告毛胤明依租約B
    請求被告給付96,000元，均自支付命令送達被告翌日即110
    年4月10日（見司促卷第83頁）起至清償日止，按年息5%計
    算之利息，為有理由，應予准許。
四、本件係適用簡易程序所為被告敗訴之判決，依民事訴訟法第
    389條第1項第3款規定，應職權宣告假執行；併依同法第392
    條第2項規定，依聲請宣告被告如預供擔保後，得免為假執
    行。
五、訴訟費用負擔之依據：民事訴訟法第78條。依職權確定訴訟
    費用額為13,771元（第一審裁判費），由被告負擔。
中　　華　　民　　國　　110 　年　　11　　月　　22　　日
                  臺北簡易庭  法  官　張瓊華
上列正本係照原本作成。
如不服本判決，應於判決送達後20日內向本院（臺北市○○○路
0段000巷0號）提出上訴狀（須附繕本）。如委任律師提起上訴
者，應一併繳納上訴審裁判費。
中　　華　　民　　國　　110 　年　　11　　月　　22　　日
                              書記官  賴敏慧